Minutes et répertoires du notaire François CHAUVIN, 21 août 1598 - 25 avril 1625 (étude XXIX)
Archives nationales
- Minutes de François CHAUVIN, 21 août 1598 - 25 avril 1625; MC/ET/XXIX/151 - MC/ET/XXIX/174
  - Minutes. 1623 - 1625, 25 avril, 1623 - 25 avril 1625; MC/ET/XXIX/173
    - RICHER (Jean) maçon et Madeleine MUSSART, sa femme, demeurant grande rue du Faubourg Saint-Honoré § Constitution de rente par .. et par Jean JACOB, maître charpentier et Geneviève RICHER, sa femme rues Saint-Antoine et des Tournelles., 15 septembre 1623; MC/ET/XXIX/173
      constitution de rente; Richer, Jean
    - Bail, par Geneviève Fortin, veuve de feu Philippe Cothereau, Bon Cothereau, notaire au Châtelet, demeurant rue de la Calendre, Jacques Parque, à cause de Catherine Cothereau, sa femme, demeurant au Marché neuf, d'une maison au faubourg Saint-Denis., 21 novembre 1623; MC/ET/XXIX/173
      bail; Calandre (rue de la); Saint-Denis (faubourg); Cothereau Catherine; Cothereau, Bon; Cothereau, Philippe; Fortin, Geneviève; Parque, Jacques; notaire
    - DERAYNES (Mathurin) maître lunetier-miroitier à Paris et de la chambre du Roi et Marguerite HEURLAULT, sa femme, demeurant au Marché Neuf § Transaction entre... et Jean de BEAUVAIS, marchand bourgeois de Paris, à propos d'une rente à prendre sur une boutique au Palais., 24 novembre 1623; MC/ET/XXIX/173
      accord; Deraynes, Mathurin
    - BRODEUR-CHASUBLIER (Me) bourgeois de Paris CADAIRE (Jean) et Marie MOURREN, sa femme, rue Neuve Notre-Dame § Donation mutuelle, 16 décembre 1623; MC/ET/XXIX/173
      donation; Cadaire, Jean
    - Titre nouvel à Guillaume Janot, notaire au Châtelet, et Elisabeth Broutesauge, sa femme, pour des héritages sis à Verrières, vendus le 28 décembre 1584 à Jean Quetin, notaire au Châtelet (devant Desnotz et Herbin)., 27 décembre 1623; MC/ET/XXIX/173
      titre nouvel; Broutesauge, Elisabeth; Janot, Guillaume; Quetin, Jean; notaire
  - Minutes. 1624, MC/ET/XXIX/174
    - MACON (Me) FESSART Nicolas Isabelle DAVID, sa femme, rue des GRANVILLIERS § Constitution de rente Déclaration Promesse par... et autres., 1624; MC/ET/XXIX/174
      constitution de rente; déclaration; Fessart, Nicolas; David, Isabelle
    - JANOT (Guillaume) Notaire au Châtelet, rue de la Calendre § Transport de rente à Guillaume JANOT, 12 janvier 1624; MC/ET/XXIX/174
      transport de droits; Janot, Guillaume
    - FLEURY (René) Juré du Roi ès oeuvres de maçonnerie, demeurant quai des Célestins § Offres par Florent BIDAULT, jardinier à la Folie-Regnault, à .. de lui payer 90 £ pour reprendre une pièce de terre hors la porte Saint-Antoine., 13 janvier 1624; MC/ET/XXIX/174
      Fleury, René
    - Quittances à Guillaume Janot, notaire au Châtelet, comme exécuteur du testament de feu François Fournillon, secrétaire de la chambre du roi., 20 janvier 1624 - 29 janvier 1624; MC/ET/XXIX/174
      quittance; Fournillon, François; Janot, Guillaume; notaire; secrétaire du roi (Ancien Régime); officier de la Chambre du roi (Ancien Régime)
    - PETIT (famille) marchands quincailliers bourgeois de Paris § Quittance par la .. au receveur général des Ponts et Chaussées, comme propriétaire de la maison du Lion d'or au bout du pont Saint-Michel (Rachat le 16 octobre 1624); Constitution de rente par Jean PETIT et Barbe DOLÉ, sa femme, demeurant à présent en la maison d'un linger rue de la Barillerie, en attendant que la maison du Lion d'or soit entièrement rebâtie., 24 janvier 1624 - 6 février 1624; MC/ET/XXIX/174
      constitution de rente; quittance; Petit (famille); Petit, Jean; Dole, Barbe
    - MENUISIER apprentissage § Mise en apprentissage, par Roland, QUEUX, menuisier à Chably en Beauvoisis, pour 4 ans, de Jean QUEUX, son fils âgé de 19 ans, avec Bertrand DUCHARNE, maître... à Paris, sans débours., 24 janvier 1624; MC/ET/XXIX/174
      contrat d'apprentissage; Queux, Roland; Queux, Jean; Ducharne, Bertrand
    - SAVION (Christophe) Imprimeur à Paris demeurant rue du Mont Sainte-Geneviève et Jeanne BILLON, sa femme. § Contrat de mariage de Marie BILLON, en présence de Christophe SAVION, oncle et tante., 4 février 1624; MC/ET/XXIX/174
      contrat de mariage; Savion, Christophe
    - PETIT (famille) marchands quincailliers bourgeois de Paris § Mémoire de travaux faits pour la .. en une maison rue des Quatre Fils; Constitution de rente par la .., 24 février 1624 - 17 avril 1624; MC/ET/XXIX/174
      constitution de rente; Petit (famille)
    - SOUPIR (château de) près de Vailly en Soissonnais § Comptes entre Antoine de COURTIGNON, écuyer demeurant à Cugny près de Coucy-le-Château et Daniel MAUPRIVE, fermier de la terre du Château de SOUPIR, 2 mars 1624; MC/ET/XXIX/174
    - LE PAULTRE (Adrien) maître menuisier et Jeanne FESSART, sa femme, demeurant rue Saint-Denis, près de la porte. § Constitution de rente par Adrien LE PAULTRE.., Nicolas FESSART, maître maçon rue des Gravilliers et Isabelle DAVID, sa femme, Jean DALIVE, maître charpentier rue de la Croix, paroisse Saint-Nicolas-des-Champs et Marie FESSART, sa femme, et autres membres de la famille FESSART; Déclaration et promesse par les mêmes, 6, 17 et 22 mars 1624., 6 mars 1624 - 22 mars 1624; MC/ET/XXIX/174
      constitution de rente; déclaration; Le Paultre, Adrien; Dalive, Jean; Fessart, Nicolas
    - PETIT (Jean) mathématicien à Paris, demeurant rue Saint-Jean de Latran § Traité entre Jean PETIT et Nicolas ROUSSEL, marchand libraire rue de la Calendre, pour l'impression et vente des Almanachs composés par Jean PETIT, 6 mars 1624; MC/ET/XXIX/174
      acte de vente; Petit, Jean; Roussel, Nicolas
    - GANTIER (apprentissage) § Mise en apprentissage par Sébastien AUBIN, maître carreleur suivant la Cour, pour un an, de Françoise MARCHANT, avec Simone SOISSON, garnisseuse et enjoliveuse de gants, femme de Jacques LE CLOQUE, gantier à Paris, demeurant en la maison de la Croix d'or, paroisse Ste Croix en la Cité moyennant 30 £., 11 mars 1624; MC/ET/XXIX/174
      contrat d'apprentissage; Aubin, Sébastien; Soisson, Simone; Lecloque, Jacques
    - BRODERIE (marché de) § Marché par François HERVÉ, marchand de soie bourgeois de Paris, demeurant en la maison de l'Ours rue au Feure, à Louis de BOUET, gentilhomme servant le Roi, demeurant à Nevers, pour la confection à Milan de 40 aunes de velours à fleurs rouge cramoisi à fond d'argent qui lui seront livrées à Paris à la Saint-Jean-Baptiste prochaine, moyennant 960 livres, à raison de 24 £ l'aune., 13 mars 1624; MC/ET/XXIX/174
      marché; Hervé, François
    - LE ROI (Pesquier) marchand joaillier bourgeois de Paris, île du Palais § Constitution de rente par François LE ROY et .. Quittance de rachat par Nicolas LANGLOIS, marchand bourgeois de Paris, en l'acquit et décharge de .. et de Thomas VASSETZ, notaire au Châtelet., 14 mars 1624 - 15 mars 1624; MC/ET/XXIX/174
      constitution de rente; quittance; Le Roy, Pesquier
    - VERRIERS, couvreurs de flacons et bouteilles (Communauté) § Accords entre Antoine GRANDSIRE, Charles LE JAY, Jude de GUERRE, Guillaume LE ROY, Adrien CHOTARD et Louis CONFIAT, maîtres jurés... à Paris pour acheter en commun et faire rentrer à Paris les marchandises de leur état., 10 avril 1624; MC/ET/XXIX/174
      accord; Grandsire, Antoine; Le Jay, Charles; Guerre, Jude de; Le Roy, Guillaume; Chotard, Adrien; Confiat, Louis
    - POL (Mathurin de) maître brodeur chasublier rue de la Licorne, fils de défunt Bertrand de POL, aussi maître brodeur chasublier à Paris § Donation par... à Jacques PREVOST, fils mineur de François P. et de Marie de POL, demeurant rue de la Pelleterie, d'une rente qui lui appartenait en partie comme héritier de défunt Bertrand de POL, aussi maître brodeur chasublier à Paris., 14 avril 1624; MC/ET/XXIX/174
      donation; Pol, Mathurin de; Pol, Marie de
    - Mise en apprentissage de Simon Blondeau pour 5 ans avec Sébastien Pasty, maître peintre, demeurant rue de la Juiverie, sans débours., 29 avril 1624; MC/ET/XXIX/174
      contrat d'apprentissage; Juiverie (rue de la); Blondeau, Simon; Pasty, Sébastien; peintre
    - ENLUMINEUR (apprentissage) § Promesse par Pierre LORÉ, Me. .. au faubourg Saint-Jacques, vis à vis de l'Estrapade, à Antoine ROBINOT, marchand bourgeois de Paris, d'enseigner à Pierre ENOC, enfant du Saint-Esprit, son art d'enlumineur moyennant 45 l., 30 avril 1624; MC/ET/XXIX/174
      Loré, Pierre; Robinot, Antoine; Enoc, Pierre
    - TESTAMENT olographe GAUDART (Anne) veuve d'Etienne DESMARTINEAUX, procureur en la chambre des Comptes, demeurant rue Quincampoix § Dépôt du TESTAMENT olographe d'Anne Gaudart daté du Ier avril 1624., 1er mai 1624; MC/ET/XXIX/174
      testament; Gaudart, Anne
    - Titre nouvel de Nicolas Macaire, laboureur à Herblay, avec supplique jointe à son encontre par Marguerite Chauvyn, veuve de Jean Coustart, notaire au Châtelet., 11 mai 1624; MC/ET/XXIX/174
      titre nouvel; Herblay (Val-d'Oise); Chauvin, Marguerite; Coustart, Jean (...-1637); Macaire, Nicolas; agriculteur; notaire
    - COCHES de MEAUX (ferme des) § Mainlevée par Guillaume CHARPENTIER, commis à la ferme des COCHES de MEAUX et autres lieux, à Guillaume DUJARDIN, bourgeois de Paris rue de la Juive, de 43 l. qui lui étaient dûes sur la ferme des COCHES de MEAUX, 21 mai 1624; MC/ET/XXIX/174
      mainlevée; Meaux (Seine-et-Marne); Juiverie (rue de la)
    - OTTO (Julien) Professeur de langues demeurant à présent en la maison de Mr SERVIN, avocat général du Roi, enclos du Palais. § Bail à Julien OTTO et à Lucas VINCQ, d'une maison rue des Lavandières., 25 mai 1624; MC/ET/XXIX/174
      bail; Otto, Julien
    - FRANQUET (Robert) marchand plumassier demeurant au bout du Pont Notre dame, à l'Image Saint-Claude § Bail par Jean PETIT, marchand quincaillier bourgeois de Paris, demeurant à présent rue de la Barillerie, à Guillaume CHAPPERON, maître orfèvre et à Robert FRANQUET.., de lieux dépendant de la maison du Lion d'or, pont Saint-Michel; Transport par Robert FRANQUET du bail de la maison de l'image Saint-Claude au bout du pont Notre-Dame., 30 mai 1624 - 20 juin 1624; MC/ET/XXIX/174
      bail; Franquet, Robert; Petit, Jean; Chapperon, Guillaume
    - MERCIER-JOAILLIER-GROSSIER (apprentissage) § Mise en apprentissage par Claude FORGET, maître enlumineur à Paris et pensionnaire de la maison du Roi, demeurant rue Montorgueil, pour 4 ans, de Jacques FORGET, son fils âgé de 19 ans, avec Pierre LE SAGE, marchand MERCIER-JOAILLIER-GROSSIER sur le pont Notre Dame, sans débours., 13 juin 1624; MC/ET/XXIX/174
      contrat d'apprentissage; Forget, Claude
    - GAUMONT (Nicolas) mercier ordinaire du Roi et marchand mercier au Palais, demeurant rue de la Calendre § Procuration de Nicolas GAUMONT à maître BOURDONNEAU, huissier du Roi en son Grand Conseil., 27 juin 1624; MC/ET/XXIX/174
      procuration; Gaumont, Nicolas
    - MOUFFETARD (grande rue) deux maisons joignantes ayant pour enseignes contre les murs le Panier vert et la Croix blanche § Vente des deux maisons joignantes moyennant les cens et la somme de 1100 livres., 28 juin 1624; MC/ET/XXIX/174
      acte de vente; Mouffetard, grande rue
    - AUVRAY (Pierre) marchand libraire demeurant en l'Ile du Palais, à l'enseigne de la Fleur de Lys § Quittance de Pierre AUVRAY au receveur des consignations., 3 juillet 1624; MC/ET/XXIX/174
      quittance; Auvray, Pierre
    - MENUISIER maître § Mise en apprentissage, d'Abraham BAULORY, fils de défunt Denis BAULORY, maître horloger à Troyes, pour cinq ans avec Michel BONNET. .. rue de la Vieille-Draperie à Paris, sans débours., 8 juillet 1624; MC/ET/XXIX/174
      contrat d'apprentissage; Baulory, Abraham; Baulory, Denis; Bonnet, Michel
    - BROULLYS (famille de) § Transport par Antoine de BROULLYS, chevalier, seigneur, baron de BAZOCHES, en partie héritier de feu Charles de BROULLYS, chevalier, seigneur de BALAGNY, son père, à Charles de BROULLYS, son frère aîné, chevalier, seigneur, baron de BAZOCHES et de VILLERS le HERON; Compte., 14 juillet 1624 - 31 juillet 1624; MC/ET/XXIX/174
    - COURCERON (Claude) tailleur de pierre rue des Hauts-Moulins et Michelle NOURISSON, sa femme § Transport de rente par Louis MAILLIART, maître boisselier rue au Maire et Barbe BRACONIER, sa femme, à. .., 14 juillet 1624; MC/ET/XXIX/174
      transport de droits; Courceron, Claude
    - COUCHON (Charles) maître brodeur rue du Grenier Saint-Lazare § Contrat de mariage de. .. et de Louise RIVERIN, veuve de Louis GIRAULT, maître tailleur d'habits à Paris, en présence de Jean-Baptiste de MONCHY, conseiller du Roi, receveur général du taillon, cousin germain de. .., 22 juillet 1624; MC/ET/XXIX/174
      contrat de mariage; Couchon, Charles
    - Apprentissage de Jean Prain pour 3 ans avec Isaac Mason, maître peintre et enlumineur à Paris, demeurant rue de la Cossonnerie, qui lui donnera 36 livres à raison de 12 livres par an., 25 juillet 1624; MC/ET/XXIX/174
      contrat d'apprentissage; Cossonnerie (rue de la); Mason, Isaac; Prain, Jean; peintre
    - Procuration de Paul Fournillon à Guillaume Janot, notaire au Châtelet, en qualité d'exécuteur testamentaire de feu François Fournillon, secrétaire de la chambre du roi, bourgeois de Paris., 25 juillet 1624; MC/ET/XXIX/174
      procuration; Fournillon, François; Fournillon, Paul; Janot, Guillaume; notaire; secrétaire du roi (Ancien Régime); officier de la Chambre du roi (Ancien Régime)
    - BOURRELEY (Antoine) libraire et franc sergent en l'église Notre-Dame § Contrat de mariage de Pierre GIZARD, domestique en la maison de Monseigneur l'évêque de Rodez, et de Louise BOURRELEY, fille de Antoine BOURRELEY et de feue Marguerite GOUIN., 10 août 1624; MC/ET/XXIX/174
      contrat de mariage; Bourreley, Antoine
    - BAUDEQUIN (Valentin) maître menuisier rue du Verbois et Marie BORDIER, sa femme § Quittance de rachat à. .., 17 août 1624; MC/ET/XXIX/174
      quittance; Baudequin, Valentin
    - RIOLAN (François) prêtre curé de Saint-Germain le Vieil § Mise en service de Jean BAROIS pour quatre ans avec François RIOLAN qui, en fin des quatre années, donnera 60 £ au maître d'apprentissage que prendra ledit BAROIS., 24 août 1624; MC/ET/XXIX/174
      Riolan, François
    - LE NOBLE (Sébastien) maître orfèvre rue Bourg-l'abbé § Bail à .., de la maison à l'image Saint-Michel où il demeure, 26 août 1624; MC/ET/XXIX/174
    - BOURDIN (Michel) maître sculpteur et peintre à Paris, demeurant rue Saint-Jacques paroisse Saint-Séverin § Transaction entre. .. et Jean PILLON, marchand à Tours-sur-Marne, à présent logé chez Germain PILLON son frère rue Geoffroy Lasnier, maison de la Housse Gillet, auquel il avait envoyé 3 tombes de marbre noir pour les remettre à. .. contre la somme de 100 $, suivant estimation faite par Thomas BOURDIN, maître sculpteur et peintre à Paris. Ils conviennent de déduire 23 £ 8 s. des 100 £ pour frais de transport par bateau au port Saint-Paul payées à Jean BEGUIN, voiturier par eau, sans préjudice au différend pour la saisie desdites tombes faite à la requête de François PASQUIER, marbrier demeurant rue du Cimetière Saint-Nicolas-des-Champs., 4 septembre 1624; MC/ET/XXIX/174
      accord; Bourdin, Michel (1585?-1645); Pasquier, François; Pilon, Germain; Beguin, Jean; Bourdin, Thomas
    - BARBIER-CHIRURGIEN (apprentissage) § Mise en apprentissage pour deux ans de Claude BENARD, âgé de 17 ans, avec Séverin DUVIEU, maître BARBIER-CHIRURGIEN rue de la Calendre à Paris, sans débours., 5 septembre 1624; MC/ET/XXIX/174
      contrat d'apprentissage; Duvieu, Séverin
    - DESJARDINS (François) maître orfèvre rue de la Pelleterie § Déclaration de. .. à propos de la succession de défunt Gilbert CHAPELLE, conseiller du Roi, maître ordinaire en sa chambre des comptes, dont Catherine JOZE, sa femme est en partie héritière; Constitution de rente. .. (en marge, 1629, 22 août, quittance de rachat par. ..), 8 septembre 1624 - 17 décembre 1624; MC/ET/XXIX/174
      constitution de rente; quittance; déclaration; Desjardins, François; Joze, Catherine
    - BOUTIQUE au PALAIS § Transaction, entre Perrette ROUSSELOT, marchande lingère à Paris, et Pierre PUTHOMME, maître potier d'étain aux Halles, associés pour la construction d'une. .., devant l'horloge, qu'ils ont fait faire, par Sébastien MESSIER, maçon à Paris, moyennant 132 l qu'ils partageront par moitié., 10 septembre 1624; MC/ET/XXIX/174
      accord; Rousselot, Perrette; Puthomme, Pierre; Messier, Seébastien
    - Contrat de contrat de mariage entre François Jutet, fils de Fiacre Jutet, notaire au Châtelet, et de Catherine Courieux, sa femme, demeurant rue de la Vieille-Draperie, et Françoise Nutrat, fille de feu Guillaume Nutrat, aussi notaire au Châtelet, et d'Elisabeth Croiset, demeurant dite rue, en présence de Jacqueline Cothereau, veuve de feu Mathurin Nutrat, notaire à Paris, aïeux de la future épouse. En présence de Gilles RENOIR, maître couvreur de maisons à Paris, cousin paternel du mari à cause de Marie PAJOT, sa femme., 13 septembre 1624; MC/ET/XXIX/174
      contrat de mariage; Vieille-Draperie (rue de la); Cothereau, Jacqueline; Courieux, Catherine; Croiset, Elisabeth; Jutet, Fiacre; Jutet, François; Nutrat, Françoise; Nutrat, Guillaume; Nutrat, Mathurin; Renoir, Gilles; Pajot, Marie; notaire
    - BRODEUR chasublier (apprentissage) § Transport du brevet d'apprentissage de Jean COUDUN de chez Denis FALVE, maître... demeurant rue et proche la porte Saint-Denis, à chez Gilles FASQUELLE, aussi maître..., demeurant rue Saint-Christophe., 23 septembre 1624; MC/ET/XXIX/174
      contrat d'apprentissage; Coudun, Jean
    - VENOT (Hugues) écuyer sieur de DROUSSON en Bourgogne, bailliage d'Autun, à présent logé et malade en une maison rue Saint-Antoine, devant l'église des Jésuites § Testament de Hugues VENOT, 27 septembre 1624; MC/ET/XXIX/174
      testament; Venot, Hugues
    - PARIS (Claude de) maître bourrelier à Saint-Germain-des-Prés, veuf de Nicole LANGOISSEUX § Contrat de mariage de Claude de PARIS et d'Hélène LEMAIRE, veuve de Marin DELARUE, maître tailleur d'habits rue Galande; en présence de Jean LANGOISSEUX, maître potier d'étain à Paris, beau-frère de Claude de PARIS, Nicolas LE BRUN, maître sculpteur et peintre à Paris, ami de la future épouse., 28 septembre 1624; MC/ET/XXIX/174
      contrat de mariage; Larue, Marin de; Le Brun, Nicolas (15..-16..); Lemaire, Hélène; Paris, Claude de
    - ANGLART (Robert) maître maçon bourgeois de Paris, demeurant au port de l'Evêché. § Testament de. ..; Vente par. .. d'un quartier et demi de terre à Fontenay-sous-Bois., 17 octobre 1624 - 2 novembre 1624; MC/ET/XXIX/174
      testament; acte de vente; Anglart, Robert
    - LASNEY (Jean) chirurgien ordinaire du Roi demeurant rue de Béthisy § Indemnité par Robert CHERET, maître gantier et Rose DORIENT, sa femme, rue des Vieilles-Etuves à Paris, à Jean LASNEY, 22 octobre 1624; MC/ET/XXIX/174
      Lasney, Jean; Cheret, Robert
    - LA TOUR (René de) sieur de ROBÉE veuf de Hardouyne FOURNIER et de Marie-Anne de LA VAIRYE. § Testament de René de LA TOUR, 6 novembre 1624; MC/ET/XXIX/174
      testament; La Tour, René de
    - INVALIDES de guerre § Requête des INVALIDES de guerre pour recouvrer leurs droits crées par édits de Henry le Grand en leur faveur., 8 novembre 1624; MC/ET/XXIX/174
    - MOYSANT (Robert) substitut de Mr le Procureur du Roi en l'Hôtel de Ville et Jeanne FEUCHER, sa femme, demeurant Place de Grève. § Testament de Robert MOYSANT, 26 novembre 1624; MC/ET/XXIX/174
      testament; Moysant, Robert
    - Titre nouvel à Guillaume Janot, notaire au Châtelet, et Elisabeth Broutesauge, sa femme, pour une rente sur une maison à Montreuil-sous-Bois (Seine-Saint-Denis)., 30 novembre 1624; MC/ET/XXIX/174
      titre nouvel; Montreuil (Seine-Saint-Denis); Broutesauge, Elisabeth; Janot, Guillaume; notaire
    - GARENDEAU (Claude) maître horloger à Paris § Transport par Isabelle PALLIER, veuve de..., demeurant rue Princesse à Saint-Germain-des-Prés, à Anselme BOURBERAIN maître horloger, de ses droits comme créancière de la défunte Reine Marguerite, 5 décembre 1624; MC/ET/XXIX/174
      transport de droits; Garendeau, Claude
    - BOURBERAIN (Anselme) marchand maître horloger, demeurant aux tours de N.D. § Transport par Isabelle PALLIER, veuve de Claude GARENDEAU, maître horloger demeurant rue Princesse à Paris, à. ..; Transport du bail d'une maison appartenant à. .., rue de la Vieille Tissanderie, en sa présence et consentement., 6 décembre 1624 - 17 décembre 1624; MC/ET/XXIX/174
      bail; Bourberain, Anselme; Garendeau, Claude; Pallier, Isabelle